臺灣板橋地方法院刑事判決　　　　　　　　　　　　九十三年度簡上字第一七六號
　　公　訴　人　臺灣板橋地方法院檢察署檢察官
　　上　訴　人
　　即　被　告　乙○○
右列上訴人因傷害案件，不服本院簡易庭中華民國九十三年二月十日九十二年度簡字
第三八０三號第一審判決（聲請案號：九十二年度偵字第二０一六一號），提起上訴
，本院管轄之第二審合議庭判決如左：
    主  文
上訴駁回。
    事  實
一、乙○○與甲○○於民國九十二年六月二十九日晚間十時三十分許，在台北縣中和
    市○○路一五六巷一號前，因細故起爭執，竟分別基於傷害之犯意，先由甲○○
    持非其及乙○○所有之棍棒一支毆打乙○○，致乙○○受有左膝瘀血約二公分、
    左胸擦傷約五公分之傷害（甲○○傷害部分，業經本院簡易庭判處拘役三十日，
    如易科罰金，以三百元折算一日確定），乙○○亦持前開棍棒毆擊甲○○，致甲
    ○○受有頭部外傷之傷害。
二、案經甲○○告訴台北縣政府警察局中和分局報告臺灣板橋地方法院檢察署檢察官
    聲請簡易判決處刑。
    理  由
一、訊據上訴人即被告乙○○固不否認曾於九十二年六月二十九日晚間十時三十分許
    ，在台北縣中和市○○路一五六巷一號前與告訴人甲○○起爭執，告訴人並受傷
    流血之事實，惟矢口否認有何傷害犯行，辯稱：其沒有打告訴人云云。然查：上
    訴人即被告確實持棍棒毆打告訴人乙節，迭據告訴人於警詢、檢察官偵訊及本院
    審理中指訴綦詳，其於警詢中指稱：當時其在四號公園散步完要回家途中，經過
    台北縣中和市○○路一五六巷一號前，上訴人即被告即口出穢言，其回答又沒惹
    上訴人即被告，為何罵其，隨後上訴人即被告就進去他家，拿一隻鐵棍出來往其
    身上打等語。於九十二年十月十四日檢察官偵訊中復稱：九十二年六月二十九日
    其與上訴人即被告在公園發生口角，上訴人即被告有拿鐵棍打其等語。於本院審
    理中再稱：當時其在公園走來走去，上訴人即被告就來其旁邊問其在幹什麼，其
    不理上訴人即被告，上訴人即被告認為其沒用，在路口跟其起口角。上訴人即被
    告用鐵棍往其耳邊敲等語。則告訴人均指稱上訴人即被告確實有拿棍棒毆打上訴
    人即被告，前後一致。且上訴人即被告業於九十二年十月二十二日臺灣板橋地方
    法院檢察署偵訊中自承：告訴人用棍子打其，其把棍子搶下打告訴人一下等語，
    核與告訴人指訴情節相符。而告訴人確實受有頭部外傷等情，亦據證人謝錫宗即
    處理本件傷害案件之警員於檢察官九十二年十月二十二日偵訊中證述明確，其受
    傷之情形亦與告訴人指訴其受傷之情節相符。足認告訴人之指訴應較為可採，上
    訴人即被告於本院準備程序及審理中空言否認毆打告訴人，所辯應屬避重就輕卸
    責之詞，尚難採信。本件事證明確，上訴人即被告犯行洵堪認定。
二、核上訴人即被告所為，係犯刑法第二百七十七條第一項之普通傷害罪。原審以上
    訴人即被告犯行明確，依刑事訴訟法第四百四十九條第一項前段、第三項、第四
    百五十四條第二項，刑法第二百七十七條第一項、第四十二條第二項，罰金罰鍰
    提高標準條例第一條前段、第二條，量處被告罰金三千元，並諭知易服勞役之折
    算標準，其認事用法，核無不合，量刑亦屬妥適。上訴人即被告提起本件上訴，
    猶執前詞，指摘原判決不當，為無理由，應予駁回。
據上論斷，應依刑事訴訟法四百五十五條之一第一項、第三項、第三百六十八條，判
決如主文。
本案經檢察官黃正綱到庭執行職務。
中      華      民      國    九十三    年     六     月     二十四     日
                                  臺灣板橋地方法院刑事第五庭
                                       審判長法  官  林春長
                                             法  官  楊博欽
                                             法  官  張宏節
右正本證明與原本無異。
不得上訴。
                                             書記官  李淑秋
中　　　華　　　民　　　國　　九十三　　年　　　七　　　月　　 十四 　　日
附錄本案論罪科刑法條全文
中華民國刑法第二百七十七條：
(普通傷害罪)
傷害人之身體或健康者，處三年以下有期徒刑、拘役或一千元以下罰金。
犯前項之罪因而致人於死者，處無期徒刑或七年以上有期徒刑；致重傷者，處三年以
上十年以下有期徒刑。
